臺灣高等法院刑事判決
110年度上訴字第3087號
上  訴  人  
即  被  告  趙淑華




上列上訴人即被告因偽造文書等案件，不服臺灣桃園地方法院10
9年度訴字第235號，中華民國110年8月10日第一審判決（起訴案
號：臺灣桃園地方檢察署107年度偵字第32408號），提起上訴，
本院判決如下：
    主  文
上訴駁回。
    事實及理由
一、本件經本院審理結果，認第一審以上訴人即被告趙淑華（下
    稱「被告」）犯刑法第320條第1項之竊盜罪（1罪）、刑法
    第216條、第210條之行使偽造私文書罪（共4罪），事證明
    確，爰審酌被告正值壯年，竟不思以正途賺取所需，被告竊
    取他人之物，復與張世元冒用他人名義，以偽造私文書行使
    之方式詐取商品，顯然缺乏對他人財產權應予尊重之觀念，
    應予非難；兼衡被告各次犯行之犯罪動機、目的、手段及分
    工，所得財物之價值高低、造成損害大小，暨被告犯後否認
    大部分犯行，於審理時始全部坦認，迄今均未與告訴人達成
    和解或賠償損害之犯後態度，及被告自述：國中畢業，做粗
    工，經濟狀況貧寒等語（見原審訴卷第498頁）之智識程度
    、家庭經濟及生活狀況等一切情狀，分別判處有期徒刑2月
    （1罪）、3月（2罪）、4月（1罪）、5月（1罪），如易科
    罰金，均以新台幣1千元折算1日，並定應執行刑為有期徒刑
    10月及諭知易科罰金之折算標準，認事用法及量刑均無不當
    ，應予維持，引用第一審判決書記載之事實、證據及理由（
    如附件）。
二、被告上訴意旨略以：本案被告趙淑華、張世元為共同正犯，
    2人行為有犯意之聯絡，刑責之分擔應符合公平比例原則，
    始合適法律正義宗義，相照被告2人內外部界線之量刑斟酌
    情狀既為共同正犯、行為相當，為何刑度不同，顯然有違公
    平比例原則無庸置喙。再比較被告2人之刑案紀錄，張世元
    多於被告趙淑華，2人之犯後態度亦無較明顯差異，且犯案
    起意均為張世元，而犯罪所得亦為張世元瓜分較多，何以判
    決出現有失公平公正之情狀，被告趙淑華深知行為傷害他人
    ，理應接受法律制裁，然而原審量刑顯失公允，不得已訴諸
    法律救濟等語。
三、經查：
　  按量刑係法院就繫屬個案之犯罪所為之整體評價，為事實審
    法院得依職權裁量之事項，苟其量刑已以行為人之責任為基
    礎，並斟酌刑法第57條各款所列之情狀，在法定刑度內酌量
    科刑，無偏執一端，或濫用其裁量權限，致明顯失出失入之
    情形，自不得任意指為不當或違法。經查，原審以被告本件
    所為犯刑法第320條第1項之竊盜罪（1罪）、同法第216條、
    第210條之行使偽造私文書罪、第339條第1項之詐欺取財罪
    （2罪）、同法第216條、第210條之行使偽造私文書罪、第3
    39條第1項之詐欺取財罪及戶籍法第75條第2項、第1項之行
    使變造國民身分證罪（2罪）。又被告與張世元就行使偽造
    私文書罪（共4罪）為共同正犯。另被告私文書上偽造告訴
    人之署押，及私文書上偽蓋告訴人之印文，均係偽造私文書
    之一部行為，不另論罪；被告變造國民身分證之低度行為，
    皆為行使之高度行為所吸收，亦均不另論罪。此外，被告於
    密切接近之時間、地點內所為，侵害同一告訴人及電信公司
    之法益，各舉動間之獨立性極為薄弱，為接續犯，應僅論以
    一罪。其均係以一行為同時觸犯上開數罪名，為想像競合犯
    ，均應從一重論以之行使偽造私文書罪。被告所犯上開5罪
    ，顯係犯意各別，行為互異，應予分論併罰。並以行為人之
    責任為基礎，依刑法第57條規定，經審酌前揭各項與被告科
    刑有關之一切情狀，分別量處有期徒刑2月（1罪）、3月（2
    罪）、4月（1罪）、5月（1罪），如易科罰金，均以新台幣
    1千元折算1日，並定應執行刑為有期徒刑10月及諭知易科罰
    金之折算標準，堪認已具體審酌刑法第57條各款所列關於刑
    罰量定之相關情狀，客觀上並未逾越法定刑度或濫用其裁量
    權限，亦無量刑過重之情形，核屬事實審法院量刑職權之適
    法行使，且被告上訴意旨所指前揭之詞，惟原審就被告與張
    世元共同犯行使偽造私文書罪（4罪）部分，對被告與張世
    元所量處之刑度均相同，並無被告所指刑度不同之情形，被
    告就此所指原審有違公平原則、量刑顯失公允，容有誤會。
    是被告請求撤銷原判決，改判處更輕刑度，自非可取。本件
    被告上訴為無理由，應予駁回。
四、本件被告經合法傳喚，無正當理由而未到庭，爰不待其陳述
    而為一造辯論判決。
據上論斷，應依刑事訴訟法第371 條、第373 條、第368 條，判
決如主文。 
本案經檢察官陳映妏提起公訴，檢察官劉斐玲到庭執行職務。
中　　華　　民　　國　　111 　年　　1 　　月　　13　　日
　　　　　　      刑事第七庭  審判長法　官  孫惠琳
　　　　　　　　　　　　　　　　　  法　官  王惟琪
　　　　　　　　　　　　　　　　　  法　官  連雅婷
以上正本證明與原本無異。
竊盜部分不得上訴。
其餘部分如不服本判決，應於收受送達後20日內向本院提出上訴
書狀，其未敘述上訴之理由者並得於提起上訴後20日內向本院補
提理由書（均須按他造當事人之人數附繕本）「切勿逕送上級法
院」。
                                    書記官  潘文賢
中　　華　　民　　國　　111 　年　　1 　　月　　13　　日

附件：
臺灣桃園地方法院刑事判決
                                      109年度訴字第235號
公　訴　人　臺灣桃園地方檢察署檢察官 
被　　　告　趙淑華　
                    
                   
                   
                   
                   
            張世元
                  
                 
上列被告因違反戶籍法等案件，經檢察官提起公訴（107 年度偵
字第32408 號），本院判決如下：
    主  文
趙淑華犯竊盜罪，處有期徒刑貳月，如易科罰金，以新臺幣壹仟
元折算壹日；又犯如附表一所示之罪，各處如附表一「主文」欄
所示之刑。應執行有期徒刑拾月，如易科罰金，以新臺幣壹仟元
折算壹日。
張世元犯如附表一所示之罪，各處如附表一「主文」欄所示之刑
。應執行有期徒刑捌月，如易科罰金，以新臺幣壹仟元折算壹日
。
未扣案如附表一「偽造之署押或印文」欄所示之署押及印文、偽
造之郭子煌印章壹個均沒收；趙淑華、張世元未扣案如附表二所
示之犯罪所得均沒收，於全部或一部不能沒收或不宜執行沒收時
，各別追徵其價額。
    事  實
一、趙淑華與郭子煌前為男女朋友，同住在桃園市○○區○○路00號
    3 樓之2 即郭子煌之居所。趙淑華竟意圖為自己不法之所有
    ，基於竊盜之犯意，於民國106 年11月10日上午6 時30分至
    同日下午6 時30分許間，在上開居所內，徒手竊取郭子煌所
    有之打石機工具1 台、新臺幣（下同）1 萬6,000 元、身分
    證及健保卡各1張，旋即搬離上址。
二、趙淑華、張世元竟未經郭子煌之同意或授權，冒用郭子煌之
    名義，由趙淑華提供竊得之郭子煌身分證及健保卡予張世元
    ，復由張世元佯裝為郭子煌本人向電信公司申請行動電話門
    號，而為下列犯行：
  ㈠趙淑華、張世元意圖為自己不法之所有，共同基於詐欺取財
    、行使偽造私文書之犯意聯絡，於附表一編號1 、2 所示之
    時間、地點，由張世元偽造郭子煌印章，並在附表一編號1
    、2 所示之私文書上偽簽郭子煌之署押或偽蓋郭子煌印文，
    用以表示郭子煌申辦附表一編號1 、2 所示之門號，復持之
    向附表一編號1 、2 所示之電信公司行使，趙淑華則陪同在
    側，致電信公司之承辦人員陷於錯誤，誤認係郭子煌本人欲
    申請行動電話門號，而交付如附表一編號1 、2 所示之商品
    予張世元使用，足生損害於郭子煌、電信公司對於行動電話
    申請管理之正確性。
  ㈡趙淑華、張世元意圖為自己不法之所有，共同基於詐欺取財
    、行使偽造私文書、行使變造身分證之犯意聯絡，由張世元
    於106 年11月14日至107 年1 月16日間某時許，在不詳地點
    ，將郭子煌身分證之照片欄位更換為自己照片，變造完成後
    ，趙淑華即與張世元於附表一編號3 、4 所示之時間、地點
    ，由張世元在附表一編號3 、4 所示之私文書上偽簽郭子煌
    之署押，用以表示郭子煌申辦附表一編號3 、4 所示之門號
    ，復持之向附表一編號3 、4 所示之電信公司行使，趙淑華
    則陪同在側，致電信公司之承辦人員陷於錯誤，誤認係郭子
    煌本人欲申請行動電話門號，而交付如附表一編號3 、4 所
    示之商品予張世元使用，趙淑華則分得附表編號4 ⑵所示之
    門號、平板1 台及手機1 支，足生損害於郭子煌、電信公司
    對於行動電話申請管理之正確性。
三、案經郭子煌訴由桃園市政府警察局楊梅分局報告臺灣桃園地
    方檢察署檢察官偵查起訴。
    理  由
一、本判決下述引用被告趙淑華、張世元以外之人於審判外之陳
    述，檢察官、被告趙淑華、張世元於本院審理時對於該等證
    據能力均不爭執，且迄於言詞辯論終結前亦未聲明異議，本
    院審酌上開證據資料作成時之情況，尚無違法不當及證明力
    明顯過低之瑕疵，以之作為證據應屬適當，依刑事訴訟法第
    159 條之5 規定，均有證據能力。
二、上開犯罪事實，業據被告趙淑華於本院審理時、被告張世元
    於本院準備程序及審理時坦承不諱（見本院訴卷第154 、23
    1 、494 頁），且經證人即告訴人郭子煌於警詢時、證人即
    遠傳電信加盟中壢中北門市店長林賢忠於警詢及本院審理時
    證述明確（見偵卷第37至47頁，本院訴卷第458 至479 頁）
    ，並有台灣大哥大行動電話/ 第三代行動通信/ 行動寬頻業
    務申請書（含郭子煌之身分證、健保卡影本）、中華電信桃
    園營運處107 年8 月17日桃服字第1070000150號函暨附件客
    戶申請中華電信業務清單、郭子煌與張世元之身分證及健保
    卡影本、郭子煌簽立之切結書、中華電信股份有限公司第三
    代行動通信/ 行動寬頻（租用/ 異動）申請書、國民身分證
    領補換資料查詢結果、中華電信股份有限公司第三代行動通
    信/ 行動寬頻業務服務契約、台灣之星電信股份有限公司20
    18年11月16日函暨附件門號0000000000、0000000000申請資
    料、「4G_ 勁速_799專案_24M」專案同意書、第三代行動通
    信業務/ 行動寬頻業務申請書、服務契約、變造之郭子煌身
    分證影本、郭子煌之健保卡影本、國民身分證領補換資料查
    詢結果、「4G_ 入門_ 單門號_388機不可失_12M」專案同意
    書、第三代行動通信業務/ 行動寬頻業務申請書、變造之郭
    子煌身分證、郭子煌之健保卡影本、國民身分證領補換資料
    查詢結果、通聯調閱查詢單、行動寬頻業務服務申請書（NP
    ）、行動電話號碼可攜服務申請書、變造之郭子煌身分證影
    本、郭子煌之健保卡影本、HAPPYGO 卡影本、銷售確認單、
    行動寬頻業務服務申請書（NP）、變造之郭子煌身分證影本
    、郭子煌之健保卡影本、HAPPYGO 卡影本、行動電話號碼可
    攜服務申請書、銷售確認單、遠傳第三代行動通信/ 行動寬
    頻業務服務申請書、「大無線_ 單免_ 加購價_ 定點_ 月付
    699_4G高速飆網899 （家用）限24」、銷售確認單、變造之
    郭子煌身分證影本、郭子煌健保卡影本各1 份、監視錄影畫
    面擷取照片26張、遠傳第三代行動通信/ 行動寬頻業務服務
    申請書、月租299_平版_4G 高速飆網299 限36- 免預繳申請
    書、變造之郭子煌身分證影本、郭子煌健保卡影本、銷售確
    認單1 份等在卷可參（見偵卷第67至73、75、85至103 、10
    5 至139 、141 、155 至161 、177 至183 、199 至205 、
    245 至269 頁，本院訴卷第248 至254 頁），足認被告趙淑
    華、張世元上開任意性自白與事實相符，可以採信。綜上所
    述，本案事證明確，被告趙淑華、張世元犯行均堪認定，俱
    應依法論科。
三、論罪科刑
  ㈠被告趙淑華事實一所為，係犯刑法第320 條第1 項之竊盜罪
    ；被告趙淑華、張世元事實二㈠附表一編號1 、2 所為，均
    係犯刑法第216 條、第210 條之行使偽造私文書罪、同法第
    339 條第1 項之詐欺取財罪；被告趙淑華、張世元事實二㈡
    附表一編號3 、4 所為，均係犯刑法第216 條、第210 條之
    行使偽造私文書罪、同法第339 條第1 項之詐欺取財罪及戶
    籍法第75條第2 項、第1 項之行使變造國民身分證罪。
  ㈡公訴意旨雖認被告趙淑華、張世元事實二㈡附表一編號3 、4 
    ⑴部分，僅涉犯刑法第216 條、第210 條之行使偽造私文書
    罪、同法第339 條第1 項之詐欺取財罪，然起訴書此部分之
    事實，與本院上揭認定之事實，兩者之基本社會事實同一，
    本院亦於審理時告知被告趙淑華、張世元上開戶籍法規定，
    俾利其等行使防禦權，爰依刑事訴訟法第300 條規定變更起
    訴法條。
  ㈢被告趙淑華、張世元就事實二㈠、㈡部分，有犯意聯絡及行為
    分擔，均為共同正犯。
  ㈣罪數競合
  ⒈被告趙淑華、張世元於事實二㈠附表一編號1 及事實二㈡附表
    一編號3 、4 所示之私文書上偽造告訴人之署押，及於事實
    二㈠附表一編號2 所示之私文書上偽蓋告訴人之印文，均係
    偽造私文書之一部行為，不另論罪。其等偽造附表一編號1 
    至4 所示之私文書，及變造國民身分證之低度行為，皆為行
    使之高度行為所吸收，亦均不另論罪。
  ⒉被告趙淑華、張世元申辦附表一編號3 、4 所示之門號並收
    受商品，係於密切接近之時間、地點內所為，侵害同一告訴
    人及電信公司之法益，各舉動間之獨立性極為薄弱，為接續
    犯，應僅論以一罪。又被告趙淑華、張世元就事實二㈠附表
    一編號1 、2 所犯之行使偽造私文書及詐欺取財犯行，就事
    實二㈡附表一編號3 、4 所犯之行使偽造私文書罪、詐欺取
    財罪及行使變造國民身分證罪，各為一行為觸犯數罪名，屬
    想像競合犯，應分別依刑法第55條前段規定，從一重之行使
    偽造私文書罪處斷。
  ⒊公訴意旨雖認被告趙淑華、張世元於附表一編號3 所示之時
    間、地點申辦2 支門號；於附表一編號4 所示之時間、地點
    申辦4 支門號，犯意各別，行為互殊，應分論併罰。然查：
    附表一編號3 所示之2 支門號，均係於107 年1 月16日，在
    桃園市○○區○○路0 號申辦，應係出於單一之犯意，卷內並無
    證據足資證明被告趙淑華、張世元係另行起意為之；至附表
    一編號4 所示之4 支門號，依申請書所記載之日期雖分別為
    107 年1 月26日、同年1 月29日、同年2 月1 日、同年2 月
    1 日，然依證人林賢忠於本院審理時證稱：被告趙淑華、張
    世元於107 年1 月26日一次辦4 個門號，因為上線作業流程
    會有時間落差，所以填不同的日期，但被告張世元都是在同
    一天簽名等語（見本院訴卷第458 至479 頁），核與被告趙
    淑華、張世元於本院準備程序時陳稱本案遠傳電信門號均係
    於107 年1 月26日申辦等情相符（見本院訴卷第191 、231 
    至232 頁），是上開4 支門號既均於107 年1 月26日，在桃
    園市○○區○○路0 段000 號1 樓申辦，應係出於單一之犯意，
    卷內亦無證據足資證明被告趙淑華、張世元係另行起意為之
    ，自均應僅論以接續犯1 罪，公訴意旨容有誤會。另公訴意
    旨稱事實二㈡附表一編號3 、4 部分，依想像競合犯規定，
    應從一重之行使變造國民身分證罪論處云云，然行使偽造私
    文書罪之法定刑為「5 年以下有期徒刑」，而行使變造國民
    身分證罪之法定刑為「5 年以下有期徒刑、拘役或科或併科
    新臺幣50萬元以下罰金」，是兩者相較，行使變造公文書罪
    之法定刑顯屬較重之罪，公訴意旨顯有誤會。
  ㈤被告趙淑華所犯事實一及事實二㈠附表一編號1 、2 及事實二
    ㈡附表一編號3 、4 所示之罪；被告張世元所犯事實二㈠附表
    一編號1 、2 及事實二㈡附表一編號3 、4 所示之罪，犯意
    各別，行為互殊，均應分論併罰。
  ㈥起訴書雖漏未記載附表一編號4 ⑴、⑶、⑷「財物」欄所示之「
    手機1 支」、「平板1 台」、「平板1 台」，亦漏未記載附
    表編號4 ⑷「私文書」欄所示之「月租299_平板_4G 高速飆
    網299 限36- 免預繳」，然上開部分犯行因與業經起訴之部
    分有單純一罪之關係，自為起訴效力所及，本院應併予審理
    ，併此敘明。
  ㈦爰審酌被告趙淑華、張世元正值壯年，竟不思以正途賺取所
    需，被告趙淑華竊取他人之物，復與被告張世元冒用他人名
    義，以偽造私文書行使之方式詐取商品，顯然缺乏對他人財
    產權應予尊重之觀念，應予非難；兼衡被告趙淑華、張世元
    各次犯行之犯罪動機、目的、手段及分工，所得財物之價值
    高低、造成損害大小，暨被告趙淑華犯後否認大部分犯行，
    於審理時始全部坦認，被告張世元始終坦承犯行，迄今均未
    與告訴人達成和解或賠償損害之犯後態度，及被告趙淑華自
    述：國中畢業，做粗工，經濟狀況貧寒等語，被告張世元自
    述：國中畢業，從事熱水器維修安裝，經濟狀況貧寒等語（
    見本院訴卷第498 頁）之智識程度、家庭經濟及生活狀況等
    一切情狀，分別量處如主文所示之刑，且定其應執行之刑，
    並依其職業、身分及經濟狀況，均諭知易科罰金之折算標準
    ，以示懲儆。
四、沒收
  ㈠犯罪所得，屬於犯罪行為人者，沒收之。前2 項之沒收，於
    全部或一部不能沒收或不宜執行沒收時，追徵其價額。刑法
    第38條之1 第1 項前段、第3 項規定定有明文。宣告前2 條
    之沒收或追徵，有過苛之虞、欠缺刑法上之重要性、犯罪所
    得價值低微，或為維持受宣告人生活條件之必要者，得不宣
    告或酌減之。刑法第38條之2 第2 項規定定有明文。又按二
    人以上共同犯罪，關於犯罪所得之沒收、追繳或追徵，應就
    各人所分得者為之（最高法院107 年度台上字第393 號判決
    意旨參照）。
  ⒈被告趙淑華於事實一竊得之打石機工具、1 萬6,000 元，為
    被告趙淑華之犯罪所得，且未扣案，爰依刑法第38條之1 第
    1 項前段、第3 項規定宣告沒收，於全部或一部不能沒收或
    不宜執行沒收時，追徵其價額。至竊得之身分證及健保卡，
    被告趙淑華於本院審理時供稱：已經剪掉了等語（見本院訴
    卷第497 頁），而告訴人於身分證遭竊後亦已申請補發，此
    有告訴人身分證影本1 紙在卷為憑（見偵卷第23頁），是上
    開遭竊之證件已不具財產上利益，而欠缺刑法上重要性，爰
    依刑法第38條之2 第2 項規定，均不予宣告沒收。
  ⒉被告趙淑華、張世元冒用告訴人名義，申請如附表所示之門
    號，致附表所示之電信公司交付如附表一所示之商品，均屬
    本案之犯罪所得。查被告趙淑華於本院審理時陳稱：我有使
    用門號0000000000號，現在已經沒有在使用了，SIM 卡不見
    了，其他門號我沒有使用過，而107 年1 月26日總共拿了2
    支手機、2 台平板，我只使用1 支手機、1 台平板等語（見
    本院訴卷第494 至496 頁）；被告張世元於本院審理時供稱
    ：除了趙淑華使用的那一支門號外，其他門號SIM 卡都不見
    了，我沒有賣掉，107 年1 月26日總共拿了2 支手機、2 台
    平板，我使用1 支手機、1 台平板等語（見本院訴卷第494
    至496 頁），可認被告趙淑華就事實二部分，獲有門號0000
    000000號SIM 卡1 張（即附表一編號4 ⑵）、手機1 支、平
    板1 台之犯罪所得；被告張世元則獲有附表一編號1 至3 、
    4 ⑴、⑶、⑷所示之門號SIM 卡各1 張及手機1 支、平板1台之
    犯罪所得，上開犯罪所得均未扣案，俱應依刑法第38條之1 
    第1 項前段、第3 項規定宣告沒收，於全部或一部不能沒收
    或不宜執行沒收時，各別追徵其價額。
  ㈡供犯罪所用、犯罪預備之物或犯罪所生之物，屬於犯罪行為
    人者，得沒收之。前2 項之沒收，於全部或一部不能沒收或
    不宜執行沒收時，追徵其價額。刑法第38條第2 項前段、第
    4 項規定定有明文。宣告前2 條之沒收或追徵，有過苛之虞
    、欠缺刑法上之重要性、犯罪所得價值低微，或為維持受宣
    告人生活條件之必要者，得不宣告或酌減之。刑法第38條之
    2 第2 項規定定有明文。查被告趙淑華、張世元持告訴人身
    分證及健保卡申辦附表一編號1 、2 所示之門號，復持變造
    後之告訴人身分證申辦附表一編號3 、4 所示之門號，上開
    證件屬供被告趙淑華、張世元犯罪所用之物，惟該等證件業
    已滅失，告訴人亦已補辦身分證件，如前所述，是上開證件
    已不具財產上利益，而欠缺刑法上重要性，爰依刑法第38條
    之2 第2 項規定，不予宣告沒收。
  ㈢按刑法第219 條規定，偽造之印章、印文或署押，不問屬於
    犯人與否，沒收之，係採義務沒收主義，凡偽造之印章、印
    文或署押，不論是否屬於犯人所有，苟不能證明業已滅失，
    均應依法宣告沒收（最高法院96年度台上字第1310號判決意
    旨參照）。
  ⒈被告趙淑華、張世元共同於如附表一所示之私文書上偽造之
    署押及印文，均未扣案（卷內為影本），不問屬於犯人與否
    ，均應依刑法第219 條規定宣告沒收。
  ⒉被告趙淑華、張世元申辦附表一編號2 所示之門號，係由被
    告張世元持其偽刻之郭子煌印章為之，此經被告張世元於本
    院審理時供承明確（見本院訴卷第479 頁），且未扣案，不
    問屬於犯人與否，均應依刑法第219 條規定宣告沒收。
  ⒊至附表一所示之私文書，已各別交由附表一所示之電信公司
    收執，非屬被告趙淑華、張世元所有，自不得宣告沒收。
五、不另為無罪諭知公訴意旨雖稱被告趙淑華、張世元於附表一
    編號4 ⑶、⑷詐得之財物另有「無線路由器1 個」、「白色手
    機1 支」等語，並以附表一編號4 ⑶、⑷之銷售確認單為其論
    據，然查，證人林賢忠於本院審理時證稱：被告趙淑華、張
    世元於107年1 月26日辦了4 個門號，拿走2 支手機、2 個
    平板，基本上高資費是搭配手機，低資費搭配平板，附表一
    編號4 ⑴、⑵之門號是搭配手機，附表一編號4 ⑶、⑷之門號是
    搭配平板，沒有無線路由器，銷售確認單上記載的商品不是
    被告趙淑華、張世元實際拿走的物品，是我們跟遠傳提領的
    商品等語（見本院訴卷第458 至479 頁），核與被告張世元
    於本院準備程序時供稱：附表一編號4 ⑶、⑷我拿的都是平板
    等語（見本院訴卷第159 至160 頁）、被告趙淑華於本院準
    備程序時陳稱：附表一編號4 ⑶沒有拿取無線路由器等語（
    見本院訴卷第190 頁）相符，故依公訴人所提之證據，尚不
    足證明被告趙淑華、張世元另有詐得前開財物，惟此部分與
    前揭經論罪科刑部分，在法律評價上係屬單一事實之單純一
    罪關係，爰不另為無罪之諭知。
據上論斷，應依刑事訴訟法第299 條第1 項前段、第300 條，戶
籍法第75條第2 項、第1 項，刑法第28條、第339 條第1 項、第
216 條、第210 條、第55條前段、第51條第5 款、第41條第1 項
前段、第8 項、第38條第2 項前段、第4 項、第38條之1 第1 項
前段、第3 項、第219 條，刑法施行法第1 條之1 第1 項，判決
如主文。
本案經檢察官陳映妏提起公訴，檢察官林鈺瀅到庭執行職務。
中　　華　　民　　國　 110　　年　　8 　　月　　10　　日
                 刑事第十五庭 審判長  法  官  林龍輝
                                      法  官  廖子涵
                                      法  官  高羽慧
以上正本證明與原本無異。
如不服本判決應於收受判決後20日內向本院提出上訴書狀，並應
敘述具體理由。其未敘述上訴理由者，應於上訴期間屆滿後20日
內向本院補提理由書(均須按他造當事人之人數附繕本)「切勿逕
送上級法院」。
                                     書記官　蔡得憲
中　　華　　民　　國　 110　　年　　8 　　月　　10　　日
附錄：本案論罪科刑法條全文　　　　　　　　　　　　　
中華民國刑法第210條
偽造、變造私文書，足以生損害於公眾或他人者，處5 年以下有
期徒刑。
中華民國刑法第216條
行使第210條至第215條之文書者，依偽造、變造文書或登載不實
事項或使登載不實事項之規定處斷。
中華民國刑法第339條
意圖為自己或第三人不法之所有，以詐術使人將本人或第三人之
物交付者，處5 年以下有期徒刑、拘役或科或併科50萬元以下罰
金。
以前項方法得財產上不法之利益或使第三人得之者，亦同。
前2項之未遂犯罰之。
戶籍法第75條
意圖供冒用身分使用，而偽造、變造國民身分證，足以生損害於
公眾或他人者，處5 年以下有期徒刑、拘役或科或併科新臺幣50
萬元以下罰金。
行使前項偽造、變造之國民身分證者，亦同。
將國民身分證交付他人，以供冒名使用，或冒用身分而使用他人
交付或遺失之國民身分證，足以生損害於公眾或他人者，處3 年
以下有期徒刑、拘役或科或併科新臺幣30萬元以下罰金。

附表一：

編號 時間 地點 電信公司及門號 私文書 偽造之署押或印文 商品 主文 1 106 年11月14日 桃園市桃園區00000000網路旗艦店 台灣大哥大門號0000000000號 台灣大哥行動電話/ 第三代行動通信/ 行動寬頻業務申請書 「本人簽章」欄位偽簽「郭子煌」署押1 枚（見偵卷第67頁） 左列門號SIM 卡1張 趙淑華共同犯行使偽造私文書罪，處有期徒刑參月，如易科罰金，以新臺幣壹仟元折算壹日。張世元共同犯行使偽造私文書罪，處有期徒刑參月，如易科罰金，以新臺幣壹仟元折算壹日。     台灣大哥行動電話/ 第三代行動通信/ 行動寬頻業務申請書 「申請人簽名」欄位偽簽「郭子煌」署押1 枚（見偵卷第71頁）   2 106 年11月14日 桃園市○○區○○路000 號 中華電信門號0000000000號 中華電信股份有限公司第三代行動通信/ 行動寬頻（租用/ 異動）業務申請書 「客戶簽章」欄位及「委託人簽章」欄位偽蓋「郭子煌」印文各1 枚（見偵卷第95頁） 左列門號SIM 卡1張 趙淑華共同犯行使偽造私文書罪，處有期徒刑參月，如易科罰金，以新臺幣壹仟元折算壹日。張世元共同犯行使偽造私文書罪，處有期徒刑參月，如易科罰金，以新臺幣壹仟元折算壹日。     中華電信股份有限公司客戶個人資料蒐集告知條款 「立書人（法人代表人（負責人））」欄位偽蓋「郭子煌」印文1 枚（見偵卷第97 頁）       中華電信股份有限公司第三代行動通信/ 行動寬頻業務服務契約 上有偽蓋「郭子煌」印文1 枚（見偵卷第101頁）   3（即起訴書附表編號3、4） 107 年1 月16日 桃園市○○區○○路0 號號 ⑴台灣之星門號0000000000號 「4G_ 勁速_799專案_24M」專案同意書 「申請人簽章」欄位偽簽「郭子煌」署押1 枚（見偵卷第111 頁） 左列門號SIM 卡1張 趙淑華共同犯行使偽造私文書罪，處有期徒刑肆月，如易科罰金，以新臺幣壹仟元折算壹日。張世元共同犯行使偽造私文書罪，處有期徒刑肆月，如易科罰金，以新臺幣壹仟元折算壹日。     第三代行動通信業務/ 行動寬頻業務申請書 「申請人簽章」欄位偽簽「郭子煌」署押1 枚（見偵卷第113 頁）       台灣之星電信股份有限公司第三代行動通信業務/ 行動寬頻業務服務契約 「申請人簽章」欄位偽簽「郭子煌」署押1 枚（見偵卷第115 頁）      ⑵台灣之星門號0000000000號 「4G_ 入門_ 單門號_388機不可失_12M （起訴書誤載24M ，逕予更正）」專案同意書 「申請人簽章」欄位偽簽「郭子煌」署押1 枚（見偵卷第127 頁） 左列門號SIM 卡1張      第三代行動通信業務/ 行動寬頻業務申請書 「申請人簽章」欄位偽簽「郭子煌」署押1 枚（見偵卷第129 頁）       台灣之星電信股份有限公司第三代行動通信業務/ 行動寬頻業務服務契約 「申請人簽章」欄位偽簽「郭子煌」署押1 枚（見偵卷第131 頁）   4（即起訴書附表編號5至8） 107 年1 月26日 桃園市○○區○○路0 段000 號1 樓 ⑴遠傳電信門號0000000000號 行動寬頻業務服務申請書（NP） 「申請人簽章」欄位偽簽「郭子煌」署押1 枚（見偵卷第155頁） 左列門號SIM 卡1張及手機1隻 趙淑華共同犯行使偽造私文書罪，處有期徒刑伍月，如易科罰金，以新臺幣壹仟元折算壹日。張世元共同犯行使偽造私文書罪，處有期徒刑伍月，如易科罰金，以新臺幣壹仟元折算壹日。     行動電話號碼可攜服務申請書 「申請人/ 代理人簽章」欄位偽簽「郭子煌」署押1 枚（見偵卷第157 頁）       銷售確認單 「申請人簽章」欄位偽簽「郭子煌」署押1 枚（見偵卷第161頁）      ⑵遠傳電信門號0000000000號 行動寬頻業務服務申請書（NP） 「申請人簽章」欄位偽簽「郭子煌」署押1 枚（見偵卷第177頁） 左列門號SIM 卡1張及手機1隻      行動電話號碼可攜服務申請書 「申請人/ 代理人簽章」欄位偽簽「郭子煌」署押1 枚（見偵卷第181 頁）       銷售確認單 「申請人簽章」欄位偽簽「郭子煌」署押1 枚（見偵卷第183頁）      ⑶遠傳電信門號0000000000號 第三代行動通信/行動寬頻業務服務申請書 「申請人簽章」欄位偽簽「郭子煌」署押1 枚（見偵卷第199頁） 左列門號SIM 卡1張及平板1 台      大無線_ 單免_ 加價購（起訴書誤載為機價購，逕予更正）_ 定點_ 月付699_4G高速飆網899 （家用）限24 「申請者簽名」欄位偽簽「郭子煌」署押1 枚（見偵卷第201頁）       銷售確認單 「申請人簽章」欄位偽簽「郭子煌」署押1 枚（見偵卷第203頁）      ⑷遠傳電信門號0000000000號 第三代行動通信/行動寬頻業務服務申請書 「申請人簽章」欄位偽簽「郭子煌」署押1 枚（見本院訴卷第248頁） 左列門號SIM 卡1張及平板1 台      月租299_平板_4G高速飆網299 限36- 免預繳 「申請者簽名」欄位偽簽「郭子煌」署押1 枚（見本院訴卷第250頁）       銷售確認單 「申請人簽章」欄位偽簽「郭子煌」署押1 枚（見本院訴卷第254 頁）   


附表二：

被告 犯罪所得 備註 趙淑華 打石機工具1 台、新臺幣1 萬6,000 元 事實一部分  門號0000000000號SIM 卡1 張 事實二部分（SIM 卡為附表一編號4 ⑵申辦之門號）  手機1 支   平板1 台  張世元 門號0000000000號SIM 卡1 張 事實二部分（SIM 卡為附表一編號1 至3 、4 ⑴、⑶、⑷申辦之門號）  門號0000000000號SIM 卡1 張   門號0000000000號SIM 卡1 張   門號0000000000號SIM 卡1 張   門號0000000000號SIM 卡1 張   門號0000000000號SIM 卡1 張   門號0000000000號SIM 卡1 張   手機1 支   平板1 台